【裁判字號】    98,上易,433
【裁判日期】    980220
【裁判案由】    詐欺
【裁判全文】
臺灣高等法院刑事判決                 98年度上易字第433號
    上訴人
    即被告  甲○○
上列上訴人因詐欺案件，不服臺灣臺北地方法院97年度易緝字第
219號，中華民國98年1月16日第一審判決（起訴案號：臺灣臺北
地方法院檢察署97年度偵字第14156 號；併案審理：臺灣桃園地
方法院檢察署97年度偵字第21689 號、第22124 號）提起上訴，
判決如下：
    主  文
上訴駁回。
    理  由
壹、不服地方法院第一審判決上訴，須提出上訴書狀，並敘述具
    體理由，為上訴必備程式；所提書狀未敘述上訴理由，或僅
    曾以言詞陳述上訴理由，應於上訴期間屆滿後20日內補提理
    由書於原審法院。
    原審法院認逾期未補提上訴理由，應定期間先命補正；逾期
    未補正，為上訴不合法律上程式，應以裁定駁回。如已提出
    上訴理由，但所提非屬具體理由，則由第二審法院以上訴不
    合法律上程式，判決駁回。
    刑事訴訟法第350條、第362條與第367條明文規定。
貳、所謂具體理由，必是依據卷內既有訴訟資料或提出新事證，
    指摘或表明第一審判決有何採證認事、用法或量刑等足以影
    響判決本旨的不當或違法，而構成應予撤銷的具體事由。例
    如：依憑證據法則具體指出所採證據何以不具證據能力，或
    依憑卷證資料，明確指出所為證據證明力的判斷如何違背經
    驗、論理法則；如僅稱原判決認定事實錯誤、違背法令、量
    刑過重或輕縱，而未依上述意旨指出具體事由，或形式上雖
    已指出具體事由，但該事由縱使屬實，也不足以認為原判決
    有何不當或違法，例如：對不具有調查必要性的證據，法院
    未依聲請調查也未說明理由，或援用證據不當，但除去該證
    據仍應為同一事實認定，皆不屬於已具體敘明理由，以與第
    二審上訴制度旨在請求第二審法院撤銷、變更第一審不當或
    違法判決，實現個案救濟的立法目的相契合，並節制濫行上
    訴，最高法院97年台上字第892號判決參照。
參、原審審酌「被告甲○○前無任何犯罪紀錄，有本院被告前案
    紀錄表可憑，素行良好，僅因一時失慮，便提供其所有銀行
    帳戶存摺、密碼及金融卡供他人詐欺取財使用，影響社會正
    常交易安全，增加被害人尋求救濟的困難，並使犯罪追查趨
    於複雜暨終能坦承犯行，態度尚稱良好等一切情狀」就所犯
    幫助詐欺取財罪，量處拘役50日，並諭知易科罰金折算標準
    。經核並無違法、失當。
肆、有期徒刑或拘役是否易科罰金、罰金得否以分期付款方式繳
    納，屬於判決的執行，由為裁判法院的檢察官指揮執行。
    被告上訴意旨表示對於原審判決並無意見，僅請求罰金以5
    期分期攤還等語。依上述說明，應認上訴未敘述具體理由，
    上訴不合法。
伍、依刑事訴訟法第367條、第372條，判決如主文。
中    華    民    國    98    年    2     月    20    日
                  刑事第六庭  審判長法  官  林堭儀
                                    法  官  吳淑惠
                                    法  官  郭豫珍
以上正本證明與原本無異。
不得上訴。
                                    書記官  胡勤義
中    華    民    國    98    年    2     月    23    日


司法院資訊處製作；財團法人民間司法改革基金會備份。
